臺灣臺中地方法院刑事判決
111年度交易字第1282號
公  訴  人  臺灣臺中地方檢察署檢察官
被      告  林子祺



上列被告因公共危險案件，經檢察官提起公訴（111年度速偵字
第3614號），本院判決如下：
    主    文
林子祺吐氣所含酒精濃度達每公升零點二五毫克以上而駕駛動力
交通工具，處有期徒刑柒月。
    犯罪事實
一、林子祺於民國111年8月4日13時許，在臺中市某工地內，飲
    用啤酒後，其吐氣所含酒精濃度已達每公升0.25毫克以上，
    明知已處於不得駕駛動力交通工具之狀態，仍於同日16時40
    分前某時許，騎乘車牌號碼000-0000號普通重型機車上路。
    嗣於同日16時40分許，行經臺中市大里區美群路美群橋1293
    0路燈處時，不慎撞及停等紅燈由王義結所駕駛之車牌號碼0
    00-000號營業小客車，又向前撞及停等紅燈由周佳臻所騎乘
    之車牌號碼000-0000號普通重型機車，再向前撞及停等紅燈
    由李英漢所駕駛之車牌號碼000-00號營業大客車。嗣警方據
    報前往現場調查事故，對林子祺施以吐氣酒精濃度測試，測
    得其吐氣所含酒精濃度達每公升0.42毫克，始查悉上情。
二、案經臺中市政府警察局霧峰分局報告臺灣臺中地方檢察署檢
    察官偵查起訴。
    理    由
一、本判決以下引用被告林子祺以外之人於審判外之陳述，檢察
    官、被告均不爭執其證據能力，且迄至言詞辯論終結前亦未
    聲明異議，本院審酌上開陳述作成之情況並無違法不當之情
    形或證明力明顯過低之瑕疵，爰依刑事訴訟法第159條之5第
    1項及第2項規定，認均得為證據。再本判決以下引用之非供
    述證據，檢察官、被告均未表示排除前開證據之證據能力，
    本院審酌前開非供述證據並無證據證明係公務員違背法定程
    序所取得，亦無顯有不可信之情況與不得作為證據之情形，
    爰依刑事訴訟法第158條之4規定反面解釋、第159條之4規定
    ，認均得為證據。
二、上開犯罪事實，業據被告於警詢、偵訊及本院審理時均坦承
    不諱（見速偵卷第43至46頁、第135至136頁、本院卷第35頁
    、第38頁），核與證人王義結、周佳臻、李英漢於警詢時證
    述之內容相符（見速偵卷第55至57頁、第51至53頁、第47至
    49頁），並有員警職務報告（見速偵卷第41頁）、酒精測定
    紀錄表（見速偵卷第67頁）、臺中市政府警察局舉發違反道
    路交通管理事件通知單、執行交通違規移置保管車輛收據（
    見速偵卷第89至93頁）、道路交通事故調查報告表㈠、㈡（見
    速偵卷第97至99頁）、道路交通事故現場圖（見速偵卷第10
    1頁）、現場及車損照片（見速偵卷第103至117頁）在卷可
    稽，足認被告之自白與事實相符，應予採信。從而，本案事
    證明確，被告犯行堪以認定，應依法論科。
三、論罪科刑：
㈠、核被告所為，係犯刑法第185 條之3 第1 項第1 款之駕駛動
    力交通工具而吐氣所含酒精濃度達每公升零點二五毫克以上
    之罪。
㈡、被告前因酒後駕車之公共危險案件，經本院以110年度交易字
    第1948號判決判處有期徒刑6月，併科罰金新臺幣3萬元確定
    ，有期徒刑部分於111年4月25日易科罰金執行完畢乙節，有
    臺灣高等法院被告前案紀錄表在卷可憑（見本院卷第20頁）
    ，其於受有期徒刑執行完畢後5 年內，故意再犯本案有期徒
    刑以上之罪，為累犯，並酌以被告故意再犯相同之罪，足見
    其有特別惡性，且前罪之徒刑執行無成效，被告對於刑罰之
    反應力顯然薄弱，爰依刑法第47條第1 項規定加重其刑（司
    法院大法官釋字第775 號解釋意旨參照）。另本案被告所犯
    之罪雖有構成累犯加重其刑之適用，但基於精簡裁判之要求
    ，尚無庸於主文為累犯之諭知（110年度台上大字第5660號
    裁定意旨參照）。
㈢、爰審酌被告前有4次酒駕紀錄，有上開前案紀錄表可稽，猶無
    視法規禁令，於服用酒類後呼氣酒精濃度達每公升0.42毫克
    之狀態下，仍執意騎乘普通重型機車行駛於道路上，並且肇
    事，非但危害自身性命，亦危害公眾往來行車安全，實不宜
    輕縱。惟考量被告本次犯罪並未對他人之生命、身體法益造
    成具體實害，且被告犯後即坦承犯行，兼衡其素行、於本院
    審理時自述之國中畢業、從事自來水工程外包商工作、已婚
    、需扶養年幼之子女、家境勉持之生活狀況（見本院卷第38
    頁）等一切情狀，量處如主文所示之刑。
據上論斷，應依刑事訴訟法第299 條第1項前段，刑法第185 條
之3 第1 項第1 款、第47條第1 項，刑法施行法第1 條之1 第1 
項，判決如主文。
本案經檢察官何采蓉提起公訴，檢察官宋恭良到庭執行職務。
中　　華　　民　　國　　111 　年　　10　　月　　14　　日
                  刑事第九庭  法  官  簡志宇
以上正本證明與原本無異。
如不服本判決應於收受判決後20日內向本院提出上訴書狀，並應
敘述具體理由；其未敘述上訴理由者，應於上訴期間屆滿後20日
內向本院補提理由書（均須按他造當事人之人數附繕本）「切勿
逕送上級法院」。
                              書記官  林靖淳
中　　華　　民　　國　　111 　年　　10　　月　　14　　日
附錄本案論罪科刑法條全文
中華民國刑法第185條之3
駕駛動力交通工具而有下列情形之一者，處二年以下有期徒刑，
得併科二十萬元以下罰金：
一、吐氣所含酒精濃度達每公升零點二五毫克或血液中酒精濃度
    達百分之零點零五以上。
二、有前款以外之其他情事足認服用酒類或其他相類之物，致不
    能安全駕駛。
三、服用毒品、麻醉藥品或其他相類之物，致不能安全駕駛。
因而致人於死者，處三年以上十年以下有期徒刑；致重傷者，處
一年以上七年以下有期徒刑。
曾犯本條或陸海空軍刑法第五十四條之罪，經有罪判決確定或經
緩起訴處分確定，於五年內再犯第一項之罪因而致人於死者，處
無期徒刑或五年以上有期徒刑；致重傷者，處三年以上十年以下
有期徒刑。